臺灣高等法院刑事判決　　　　　　　　　　　　　九十一年度上易字第一一四二號
　　上　訴　人
　　即　被　告　甲○○
右上訴人即被告因妨害自由案件，不服臺灣新竹地方法院九十年度易字第六四三號，
中華民國九十一年四月十二日第一審判決（起訴案號：臺灣新竹地方法院檢察署九十
年度偵字第一一二號）提起上訴，本院判決如左：
    主  文
上訴駁回。
    事實及理由
一、本案經本院審理結果，認第一審以上訴人即被告甲○○（下稱被告）犯刑法第三
    百零五條恐嚇危害安全罪，判處有期徒刑二月，並諭知易科罰金折算之標準為三
    百元折算一日，認事用法及量刑均無不當，應予維持，並引用第一審判決書記載
    之事實、證據及理由。
二、被告上訴意旨略以：告訴人在原審說她不害怕，渠是說「妳要死了，帳沒有算清
    楚」等語，這只是夫妻吵架云云。
三、惟查：
（一）被告於民國八十九年十二月八日上午九時三十分許，在新竹市○○里○○○街
      二十號之誼霈實業有限公司內，發生爭吵，被告竟以加害生命、財產之事，向
      告訴人乙○○恫稱：「妳要小心，我會殺死妳，將妳店砸掉！」等語，使告訴
      人心生畏懼，而致生危害於安全等情，業經告訴人指述綦詳，核與證人陳榕波
      於原審九十一年三月二十六日審理時到庭證稱：「那天我跟人約在那辦公室，
      見到被告夫妻二人爭吵，被告確實有說『妳要小心，我會殺死妳，將妳店砸掉
      』」等語，及證人黃淑芬於同日審理時證稱：「那時我是公司員工，聽到外面
      很吵，走出去就聽到被告說要把我們店砸掉。」等語（均見原審卷第六十七頁
      ），互核證人陳榕波、黃淑芬二人之證述與告訴人之指訴，均互為相符。自堪
      認告訴人之指訴與事實相符，應可採信。被告辯稱其係稱「妳要死了，帳沒有
      算清楚」等語，要非事實，顯係事後飾卸之詞，不足為採。
（二）經本院遍查全卷，告訴人並未於原審陳稱其不害怕，適而告訴人於原審九十一
      年三月二十六日審理時陳稱：「．．．他（指被告）講這句話我心感害怕，事
      後我有聲請保護令」等語（見原審卷第六十六頁）。
四、綜上所述，被告前述上訴意旨所陳，要非事實，其執此上訴意旨，指摘原判決不
    當，求予撤銷改判，為無理由，應予駁回。
據上論結，應依刑事訴訟法第三百七十三條、第三百六十八條，判決如主文。
本案經檢察官呂丁旺到庭執行職務。
中      華      民      國    九十一    年      六      月    十八      日
                              臺灣高等法院刑事第十庭
                                    審判長法  官  溫  耀  源
                                          法  官  何  菁  莪
                                          法  官  林  銓  正
右正本證明與原本無異。
不得上訴。
                                          書記官  陳  菊  珍
中      華      民      國    九十一    年      六      月    二十      日
附錄：本案論罪科刑法條全文
刑法第三百零五條：
以加害生命、身體、自由、名譽、財產之事恐嚇他人，致生危害於安全者，處二年以
下有期徒刑、拘役或三百元以下罰金。
